臺灣新北地方法院三重簡易庭民事判決
110年度重簡字第1800號
原      告  莊森智  

訴訟代理人  莊允灝  
被      告  呂紹平  
上列當事人間請求損害賠償事件，本院於民國111年2月24日言詞
辯論終結，判決如下：
　　主　    文
一、被告應給付原告新臺幣（下同）50,190元，及自民國110年7
    月21日起至清償日止，按年息5％計算之利息。
二、原告其餘之訴駁回。
三、訴訟費用由被告負擔27％，餘由原告負擔。
四、本判決原告勝訴部分得假執行。但被告如以50,190元為原告
    預供擔保後，得免為假執行。
    事實及理由
一、按訴狀送達後，原告不得將原訴變更或追加他訴，但擴張或
    減縮應受判決事項之聲明者，不在此限，民事訴訟法第255
    條第1項第3款定有明文。經查，原告起訴聲明請求：被告應
    給付原告116,700元，並自支付命令送達翌日起至清償日起
    ，按年息5％計算之利息。嗣於民國110年11月4日以民事擴張
    訴之聲明狀如下列二、㈡聲明所載。核原告所為，係屬擴張
    應受判決事項之聲明，與法相合，自應准許。
二、原告起訴主張：
  ㈠被告110年4月9日在塘湖古道農場以拿取露營食材為由，向訴
    外人即原告孫子甲○○（下稱甲○○）借用車牌號碼00-0000號
    之自小客車（下稱系爭車輛），詎料因被告高速駕駛系爭車
    輛，不慎撞擊路旁之路樹，致系爭車輛受損，經維修估價，
    需188,500元之維修費用。為此，爰依民法第184條第1項規
    定，提起本件訴訟。
  ㈡聲明：被告應給付原告188,500元，其中116,700元自110年7
    月14日起至清償日止，及其中71,800元自本訴狀繕本送達翌
    日起至清償日止，按年息5％計算之利息。
三、被告則以：我確實有駕駛系爭車輛撞到路樹，但是系爭車輛
    是甲○○提議且親自交付鑰匙。我正常駕駛，但方向盤不受控
    制左右搖擺劇烈抖動，導致該車往左打滑，撞向右方樹木進
    而向左原地側翻。系爭車輛本身就有故障。事後，原告多次
    提出金額不同之估價單，應該以第一次的估價單為準等語置
    辯，並聲明：請求駁回原告之訴。
四、本院之判斷：
　㈠原告主張其所有之系爭車輛，在被告駕駛時與路樹碰撞翻覆
    ，並因此受有損害等情，業據原告提出行車執照、系爭事故
    照片、估價單等件為憑（支付命令卷第25、29、31、19頁、
    本院卷一第57頁），被告雖不否認系爭車輛係於伊駕駛時與
    路樹碰撞翻覆，然以前詞為辯。
　㈡經查，被告雖辯稱系爭車輛本身就有故障，並提出其與訴外
    人甲○○間之通訊軟體LINE對話內容、系爭車輛底盤照片等件
    為憑（本院卷二第51、65頁），惟依原告提出被告與甲○○間
    之通訊軟體LINE對話內容（支付命令卷第39至85頁），被告
    曾向甲○○表示：「...至少給你這個平常在開這台車的人，
    代為補償...」（支付命令卷第63頁），且嗣後被告與甲○○
    討論系爭車輛賠償事宜，被告均未曾向甲○○表示系爭車輛有
    車輛故障之情形，由此可知，系爭車輛既平常可由甲○○正常
    駕駛，且系爭事故發生當日，被告與甲○○等人係駕駛系爭車
    輛至塘湖古道農場露營遊憩，應堪推認系爭車輛並無被告所
    稱本身即有故障一情，是被告此部分所辯，尚屬無據。
　㈢按因故意或過失，不法侵害他人之權利者，負損害賠償責任
    ；不法毀損他人之物者，被害人得請求其物因毀損所減少之
    價額，民法第184條第1項前段、第196條定有明文。被告因
    駕使不慎自撞路樹，致系爭車輛翻覆損毀，原告自得依前開
    規定請求被告賠償損害。次按請求賠償物被毀損所減少之價
    額，雖得以修復費用為估定標準，但以必要者為限（例如修
    理材料以新品換舊品，應予折舊）。查被告因駕駛不慎之過
    失致系爭車輛受有損害等情，已如前述，則被告自應就系爭
    車輛損害負賠償責任。本件原告主張修復費用為188,500元
    固提出冠駒汽車行於110年10月6日出具之估價單（下稱10月
    6日估價單）為據（本院卷一第57至58頁）。惟查，原告前
    以110年4月21日淡水郵局第120號存證信函，請求被告賠償
    系爭車輛之損害，並檢附冠駒汽車行於110年4月21日所出具
    修復金額總計為116,700元之估價單（下稱4月21日估價單）
    在卷可參（本院卷二第57、59頁），本院審酌4月21日估價
    單距離本件事故發生時間點較為接近，且原告於聲請支付命
    令時，所提出冠駒汽車行開立之含稅統一發票金額為122,53
    5元，未稅價額即為116,700元，已足認定原告實際修繕系爭
    車輛金額應以4月21日估價單為據。另觀諸4月21日估價單上
    所載項目，其中第一頁第15至19項之車樑、A柱等「校正」
    ，與第二頁第2項「車身烤漆」、第5項「定位」，並非更換
    零件以新替舊，應不生折舊問題，其餘零件費用合計為73,9
    00元（計算式：77,500元＋39,200元－車樑校正12,000元－AC
    柱校正2,500元×4－車身烤漆20,000元－定位800元＝73,900元
    ）。又系爭車輛係90年5月出廠此有行車執照可參（支付命
    令卷第25頁），依行政院所頒固定資產耐用年數表及固定資
    產折舊率之規定，非運輸業用客車、貨車之耐用年數為5年
    ，依定率遞減法每年折舊369/1000，其最後1年之折舊額，
    加歷年折舊累積額，總和不得超過該資產成本原額9/10，是
    其殘值為1/10，且固定資產提列折舊採用定率遞減法則者，
    以1年為計算單位，其使用期限未滿1年者，按實際使用之月
    數相當於全年之比例計算之，不滿1月者，以1月計。系爭車
    輛自出廠日90年5月，迄本件車禍發生時即110年4月9日，已
    使用逾5年，則材料扣除折舊後之價值應為資產成本額之1/1
    0，即7,390元（計算式如下：73,900元×1/10＝7,390元），
    加計其餘不須折舊之烤漆校正定位費用42,800元，系爭車輛
    之必要修復費用為50,190元（計算式：7,390元＋42,800元＝5
    0,190元）。
　㈣末按給付無確定期限者，債務人於債權人得請求給付時，經
    其催告而未為給付，自受催告時起，負遲延責任。其經債權
    人起訴而送達訴狀，或依督促程序送達支付命令，或為其他
    相類之行為者，與催告有同一之效力。遲延之債務，以支付
    金錢為標的者，債權人得請求依法定利率計算之遲延利息。
    應付利息之債務，其利率未經約定，亦無法律可據者，週年
    利率為百分之5，民法第229條第2項、第233條第1項本文、
    第203條分別定有明文。本件原告對被告之侵權行為損害賠
    償債權，核屬無確定期限之給付。原告向本院聲請支付命令
    ，支付命令業於110年7月20日送達被告等情，有本院送達證
    書在卷可憑（支付命令卷第95頁），是原告請求被告給付自
    支付命令送達翌日即110年7月21日起算，按年息5％計算遲延
    利息，自屬有據。
五、綜上所述，原告依民法第184條第1項前段之規定，請求被告
    50,190元，及自110年7月21日起至清償日止，按年息5％計算
    之法定遲延利息，為有理由，應予准許。逾此部分之請求，
    為無理由，應予駁回。
六、本件判決原告勝訴部分係依民事訴訟法第427條第1項規定適
    用簡易訴訟程序，所為被告敗訴判決，應適用民事訴訟法第
    389條第1項第3款之規定，依職權宣告假執行。又被告陳明
    願供擔保，聲請宣告免為假執行，爰依同法第392條第2項酌
    定相當之擔保金額准予宣告免為假執行。
七、本件事證已臻明確，兩造其餘攻擊防禦方法及所提證據，核
    與判決結果無影響，爰不一一論述。
八、訴訟費用負擔之依據：民事訴訟法第79條。
中　　華　　民　　國　　111 　年　　3 　　月　　17　　日
                  三重簡易庭  法  官  王凱俐
以上正本係照原本作成。
如不服本判決，應於送達後20日內，向本院提出上訴狀並表明上
訴理由，如於本判決宣示後送達前提起上訴者，應於判決送達後
20日內補提上訴理由書（須附繕本）。
如委任律師提起上訴者，應一併繳納上訴審裁判費。
中　　華　　民　　國　　111 　年　　3 　　月　　17　　日
                              書記官  林穎慧